臺灣高等法院刑事判決
108年度上訴字第3605號
上  訴  人  
即  被  告  姜月敏  


指定辯護人  本院公設辯護人郭書益  
上列上訴人因毒品危害防制條例案件，不服臺灣新竹地方法院10
8年度訴字第566號，中華民國108年9月17日第一審判決（起訴案
號：臺灣新竹地方檢察署108年度偵字第3303號、108年度偵字第
3304號、108年度偵字第6323號），提起上訴，本院判決如下：
    主  文
上訴駁回。               
    事實及理由
一、本件經本院審理結果，認第一審以上訴人即被告姜月敏犯毒
    品危害防制條例第4條第2項之販賣第二級毒品罪，共三罪，
    分別判處有期徒刑三年七月、三年六月、三年六月；又共同
    犯同條項之販賣第二級毒品罪，共三罪，均判處有期徒刑三
    年六月，並定應執行刑為有期徒刑四年。復分別諭知如原審
    判決附表編號四至九所示之沒收事項，認事用法及量刑均無
    不當，應予維持，並引用第一審判決書記載之事實、證據及
    理由（如附件）。
二、被告上訴意旨略以：被告於警詢時即已自白犯罪，嗣於偵審
    中並配合調查，坦承犯行，對於自己之行為深感後悔，懇請
    法院從輕量刑云云。惟查：原審判決因被告於偵審中均自白
    ，已適用毒品危害防制條例第17條第2項予以減輕其刑，並
    審酌刑法第57條各款之情狀，就被告每次之犯罪，分別判處
    有期徒刑3年6月或3年7月，均屬較低度之刑；且所定之應執
    行刑4年，更是對被告極大之寬典。被告上訴仍然坦承犯行
    ，僅空言請求判處較輕之刑，洵非可採，其上訴為無理由，
    應予駁回。
三、被告經合法傳喚，無正當理由不到庭，爰不待其陳述逕行判
    決。
四、據上論結，應依刑事訴訟法第373條、第368條、第371條，
    判決如主文。
本案經檢察官鄭龍照到庭執行職務。
中    華    民    國    109   年    2     月    26    日
                  刑事第十六庭  審判長法  官  葉騰瑞
                                      法  官  莊明彰
                                      法  官  陳芃宇
以上正本證明與原本無異。
如不服本判決，應於收受送達後20日內向本院提出上訴書狀，其
未敘述上訴之理由者並得於提起上訴後20日內向本院補提理由書
（均須按他造當事人之人數附繕本）「切勿逕送上級法院」。
                                      書記官  陳雅加
中    華    民    國    109   年    2     月    26    日
附錄本案論罪科刑法條全文：
毒品危害防制條例第4條：
製造、運輸、販賣第一級毒品者，處死刑或無期徒刑；處無期徒
刑者，得併科新臺幣 2 千萬元以下罰金。
製造、運輸、販賣第二級毒品者，處無期徒刑或 7 年以上有期
徒刑，得併科新臺幣 1 千萬元以下罰金。
製造、運輸、販賣第三級毒品者，處 7 年以上有期徒刑，得併
科新臺幣 7 百萬元以下罰金。
製造、運輸、販賣第四級毒品者，處 5 年以上 12 年以下有期
徒刑，得併科新臺幣 3 百萬元以下罰金。
製造、運輸、販賣專供製造或施用毒品之器具者，處 1 年以上
7 年以下有期徒刑，得併科新臺幣 1 百萬元以下罰金。
前五項之未遂犯罰之。